【裁判字號】    89,易,5347
【裁判日期】    900130
【裁判案由】    竊盜
【裁判全文】
臺灣高雄地方法院刑事判決                        八十九年度易字第五三四七號
    公  訴  人  臺灣高雄地方法院檢察署檢察官
                泰國籍
                台灣
右列被告因竊盜案件，經檢察官提起公訴（八十九年度偵字第二七一九九號），本院
判決如左：
    主  文
甲○○○○○○ ○○OMJIT竊盜未遂，處有期徒刑貳月，如易科罰金，以佰元折算壹日。
    事  實
一、甲○○○○○○ ○○OMJIT 係設址於高雄縣林園鄉○○路四六巷十二弄十五號（公訴人所
    載之台灣居所高雄縣鳥松鄉○○路一二三號為舊址）之奇育營造工程股份有限公
    司（以下簡稱奇育公司）於民國八十八年十一月五日申請來台之泰籍勞工，
    甲○○○○○○ ○○OMJIT 於八十九年六月間自奇育公司逃逸，因經濟困窘，竟意圖為自
    己不法之所有，於八十九年十二月二日凌晨三時分許，攜帶所有之魚網（未扣案
    ）至丙○○設於高雄縣市交界海軍陸戰隊營區旁之魚塭，徒步涉水至水深及腰處
    ，撒網著手竊取丙○○所養殖之魚蝦，正在撈捕之際（已有魚蝦入網但尚未收網
    ），為事先在旁埋伏之丙○○現身上前制止，甲○○○○○○ ○○OMJIT 見狀旋即丟棄手
    中魚網而未得手，並迅速逃離現場，嗣經丙○○會同高雄市小港區鳳鳴里里長乙○○所率領之巡守隊搜尋約三、四十分鐘後，在魚塭附近之高雄市○○○路將其
    尋獲報警處理。
二、案經高雄市政府警察局小港分局移送台灣高雄地方法院檢察署檢察官偵查起訴。
    理  由
一、訊據被告甲○○○○○○ ○○OMJIT 矢口否認有右揭竊盜犯行，辯稱：伊當日與友人在附
    近飲酒，伊買酒要返回原地時，經過高雄市○○○路遭一群人在後追捕，因其為
    逃逸外勞才會逃跑云云。惟查，右揭事實，業據被害人丙○○及當日協助搜尋被
    告之高雄市小港區鳳鳴里巡守隊隊長（即鳳鳴里里長）乙○○於警訊中陳述綦詳
    ，且經本院再次傳喚該二人到庭訊問，被害人丙○○另補稱：因伊魚塭之養殖魚
    類前曾遭人偷竊多次，故伊當晚事先在現場埋伏等候竊賊，後見被告攜帶魚網至
    伊魚溫旁，徒步涉水至水深及腰處即撒網竊魚，伊見狀立即現身制止，被告看見
    伊便棄網逃離現場，在被告逃離前，伊有與被告在近處照過面，有清楚看見被告
    本人，故伊嗣後在沿海三路再見被告時，便立即認出被告即係偷魚之人等語，另
    證人乙○○亦證稱：伊等在沿海三路看見被告時，被告全身衣物潮濕又打赤腳，
    被丙○○認出等語互核可佐，按丙○○、乙○○二人與被告素不相識，並無仇隙
    ，衡情應無故意攀誣栽贓之虞，且由被告遭該二人等尋獲當時身體衣物潮濕並打
    赤腳之外觀，與被害人所述竊魚之人係徒步涉水至及腰處撒網竊魚，故行竊之人
    身上所穿著之衣物必定潮濕一情相符，而被告對其當時衣物為何潮濕既無法說明
    原因，所辯與友人飲酒一節，亦無法提供相關證據供本院查證，是其遭逮捕時身
    上衣物潮濕並打赤腳之外觀，顯係涉水竊魚所留下之跡證，參以被告係逃逸外勞
    ，在台居留期限亦已於八十九年十一月四日到期，此除據其自陳在卷外，並有外
    僑居留可卡及外僑入出境記錄端末查詢報表附於警卷可稽，非法居留期間，人生
    地疏，且語言不通，生活困窘，故而行竊，已至為明確，空言否認，所辯顯係卸
    責之詞，不足採信。此外，復有被告竊魚所用之魚網照片一幀在卷可參，事證明
    確，被告竊盜犯行，洵堪認定。
二、按被告撒網著手竊取被害人魚塭之養殖魚類，正在撈捕之際，尚未收網即因被害
   人出現制止而丟棄魚網，魚網內已有魚暇一情，固經被害人陳明在卷，惟被告撒
    網竊魚，雖已有魚暇入網，但既尚未經被告收網，自仍有逸出之可能，入網之魚
    即尚未移入被告實力支配之下，核其所為，係犯刑法第三百二十條第三項、第一
    項之竊盜未遂罪（有最高法院五十二年台上字第一四三六號判例可供參考）。被
    告已著手於犯罪行為之實行而不遂，為未遂犯。爰審酌被告犯後猶否認犯行，並
    無悔意，惟其所竊取之財物之價值不高，且尚未得手即被發現，犯罪情節尚非重
    大等一切情狀，量處如主文所示之刑，並諭知易科罰金之折算標準，以資懲儆。
    至被告犯罪所用之魚網，因未扣案，為免日後執行困難，不併予宣告沒收，附此
    敘明。
據上論斷，應依刑事訴訟法第二百九十九條第一項前段，第三百二十條第三項、第一
項、第四十一條，罰金罰鍰提高標準條例第一條前段、第二條，判決如主文。
中華民
中      華      民      國    九十      年      一      月     三十     日
                                      臺灣高雄地方法院刑事庭
                                          法  官  陳淑卿
右正本證明與原本無異。
如不服本判決，應於判決送達後十日內，向本院提出上訴狀。
                                          書記官  陳朝宗
中      華      民      國    九十      年      一      月     三十     日
附錄本判決論罪科刑之法條：
刑法第三百二十條
  意圖為自己或第三人不法之所有，而竊取他人之動產者，為竊盜罪，處五年以下有
  期徒刑、拘役或五百元以下罰金。
  意圖為自己或第三人不法利益，而竊佔他人之不動產者，依前項之規定處斷。
  前二項之未遂犯罰之。


司法院資訊處製作；財團法人民間司法改革基金會備份。
